# 事务所分所能否出具上市公司审计报告？

提问人：syz621028 时间：2011-08-25 20:24:11
请教作为具有证券从业资格的会计师事务所分所能否以分所的名义出具审计报告（即盖分所的章），所依据的文件？

回答人：chenyiwei
不可以。根据《注册会计师执行证券、期货相关业务许可证管理规定》等相关规定，证券许可证仅授予总所，分所并未被授予许可证，因此不得以分所名义出具证券期货相关业务的报告。

回答人：chenyiwei
回复 syz621028 的帖子
这个问题是明确的，总所无权将证券许可转授权给分所。分所的执业范围必须经过总所授权，但总所的授权必须符合法律法规的规定。证券许可证是财政部、证监会授予总所的，没有授予分所。
对于非涉及到证券从业资格要求的其他年报审计业务，分所能否以自己名义出具报告的问题，取决于总所的授权范围。在某些情况下也取决于相关规定，例如国资委对国有企业出具审计报告的机构的资质限制、以及金融监管机构对金融机构相关审计报告的出具机构的资质限制等，在很多情况下分所也是不能以自己名义独立出具此类报告的。

提问人：tony868lamy 时间：2016-02-23 00:33:47
陈老师： 对于企业股改的会计师事务所是否具有证券、期货相关业务资格，全国股份转让系统公司无强制性要求；但申请挂牌时向全国股转公司提交的财务报告应当经具有证券、期货相关业务资格的会计师事务所审计。
请问您，目前新三板是否存在一些股改审计报告由分所出具的案例吗？

回答人：chenyiwei
一般尽量避免。我所遇到的情况都是由证券资格所总所出具审计报告的。

提问人：showweb 时间：2016-07-15 20:17:37
靖问版主：注册在分所的注册会计师能否签署总所出具的报告？相关依据是什么？

回答人：chenyiwei
可以。

提问人：嫂嫂自重 时间：2018-07-07 15:51:14
对现行非上市金融机构非大型金融是否还有资质要求？ 因为看到福州农商银行股份有限公司的审计机构没有金融机构的审计资质 而且很多地方农商行审计机构也没有金融机构的审计资质 另外看到一个城投公司发债审计项目信永中和会计师是以分所名义出具的保留意见审计报告是否合适？

回答人：chenyiwei
金融审计资质现已取消。交易商协会的发债，多年前对审计机构无资质要求，现在也已要求证券资格。